# 农产品期末水分蒸发导致盘点重量与账面不符

提问人：aizhishenl 时间：2021-01-17 01:06:00
公司是做魔芋种子销售的，采购进来的魔芋种子当时入库可能重量是100kg，经过晾晒以后重量按照历史经验可能变成80kg，在盘点时与账面入库的数量就差了很多。审计建议在年末按照魔芋的实际重量调整账面的数量，总金额不变，不知道同行业这种存货到期末数量会发生较大差异的情况是如何处理的?

回答人：chenyiwei
在确认属于正常减重的前提下，“在年末按照魔芋的实际重量调整账面的数量”的处理基本合理，即调整增加单位重量的成本。